# 备考审计报告

提问人：frankyao1210 时间：2015-03-30 20:16:32
请问：借壳上市中上市公司的备考审计报告是上市公司会计师出还是标的资产会计师出呢？上市公司会计师和标的资产会计师可不可以是一个会计师？谢谢

回答人：chenyiwei
1 、没有统一规定必须是或者必须不是同一个会计师（指事务所，不是个人，下同）。实际操作中各种做法都有。 2 、因为上市公司会计师和标的资产会计师都是从事审计，独立性要求相同，因此理论上不属于不能同时承接的业务项目。但是为了避免利益冲突的嫌疑，一般应由不同的项目组分别承接。